【裁判字號】    98,訴,1892
【裁判日期】    990322
【裁判案由】    殺人未遂等
【裁判全文】
臺灣臺南地方法院刑事裁定              98年度訴字第1892號
公  訴  人  臺灣臺南地方法院檢察署檢察官
聲  請  人
即  被  告  己○○
選任辯護人  林樹根律師
            洪茂松律師
            熊家興律師
聲  請  人
即  被  告  庚○○
選任辯護人  蘇文斌律師
            黃俊達律師
            黃紹文律師
聲  請  人
即  被  告  辛○○
指定辯護人  蔡弘琳律師
上列被告因殺人未遂等案件，聲請人即被告聲請具保停止羈押，
本院裁定如下：
    主  文
己○○自中華民國九十九年三月三十一日起延長羈押二月，並禁
止接見通信；具保及解除禁見之聲請駁回。
庚○○自中華民國九十九年三月三十一日起延長羈押二月，並禁
止接見通信；具保之聲請駁回。
辛○○自中華民國九十九年三月三十一日起延長羈押二月；具保
之聲請駁回。
    理  由
一、聲請意旨略以：
  (一)被告己○○部分：
    1.被告己○○已經起訴，且所有卷證都已經公開，我們認為
      沒有串證的可能，且現在大法官的意見也認為重罪不能作
      為唯一羈押的理由，被告己○○有正常的事業在經營，不
      會逃亡，我們認為沒有延押的必要，請鈞院予以具保，若
      鈞院還是要延押的話，請將被告己○○予以解除禁見；
    2.各共同被告間已經作證證述明確，縱使之後證詞有不一，
      也是證據證明力的問題，被告己○○應無串證必要，且也
      沒有新的事實認為被告己○○有再犯之虞，請鈞院審酌是
      否還要延押。本件被告己○○是否有羈押必要，或是改以
      具保、限制出境、限制住居、限制對被害人為傷害，請鈞
      院審酌等語。
  (二)被告庚○○部分：
    起訴卷證資料很多也很仔細，不可能串證，且是否有再犯之
    虞，這些共同被告都表示被告庚○○不是主動的角色，可見
    被告庚○○沒有組織並進行犯罪的能力，請鈞院考慮以具保
    來代替羈押等語。
  (三)被告辛○○部分：
    被告辛○○是否有逃亡之虞，因為案發之初被告緊張才這樣
    ，事後從被告辛○○犯後情形應該不至於逃亡，請考慮是否
    准予具保來代替羈押等語。
二、查被告己○○、庚○○、辛○○等涉嫌殺人未遂等案件，其
    中被告己○○、庚○○部分經本院訊問後，均認犯罪嫌疑重
    大，且否認犯行，事後又找人頂替罪名，有事實足認為有勾
    串共犯或證人之虞，且有事實足認有反覆實施同一犯罪之虞
    ，而有羈押之必要，均依刑事訴訟法第101條第1項第2款、
    第101條之1第1項第1款之規定，於98年12月31日予以羈押並
    禁止接見通信；而被告辛○○經本院訊問後，亦認為犯罪嫌
    疑重大，且犯案後即四處藏匿，有逃亡之事實，而有羈押之
    必要，依刑事訴訟法第101條第1項第1款之規定，於98年12
    月31日予以羈押，此有本院押票回證三紙在卷可稽。
三、經查：
  (一)被告己○○、庚○○、辛○○刻因起訴，案列本院98年度訴
    字第1892號審理中，全部被訴之罪名及法條計有：
    1.被告己○○部分：
      (1)就起訴書犯罪事實二部分：
        ┌甲(一)、(二)部分，均係被訴刑法第354條之毀損罪。
        │
        ├甲(三)部分，係被訴刑法第277條第1項之傷害罪。
        │
        ├乙(一)、(二)部分，均係被訴刑法第174條第4項、第1項
        │之放火未遂罪。
        ├乙(三)部分，係被訴刑法第174條第1項之放火罪。
        │
        └丙(一)、(二)部分，均係被訴刑法第173條第3項、第1項
          之放火未遂罪及同法第271條第2項、第1項之殺人未
          遂罪。
      (2)就起訴書犯罪事實三部分，係被訴刑法第320條第2項之
        竊盜未遂罪。
      (3)就起訴書犯罪事實四部分：
        ┌(1)部分，係被訴刑法第320條第1項之竊盜罪。
        │
        ├(2)部分，係被訴刑法第277條第1項之傷害罪。
        │
        └(3)部分，係被訴刑法第354條之毀損罪。
      (4)就起訴書犯罪事實五之(一)、(二)、(三)部分，均係被訴刑法
        第173條第3項、第1項之放火未遂罪及同法第271條第2
        項、第1項之殺人未遂罪。
      (5)就起訴書犯罪事實六部分，係被訴刑法第173條第3項、
        第1項之放火未遂罪、同法第271條第2項、第1項之殺人
        未遂罪及同法第354條之毀損罪。
      (6)上開均見起訴書之所犯法條欄所列。
      (7)足見被告己○○被訴之罪名符合刑事訴訟法第101條之1
        第1款之「刑法第174條放火罪」之要件，且放火次數甚
        多，足認為有反覆實施同一犯罪之虞。
    2.被告庚○○部分：
      (1)就起訴書犯罪事實二部分：
        ┌甲(一)、(二)部分，均係被訴刑法第354條之毀損罪。
        │
        ├甲(三)部分，係被訴刑法第277條第1項之傷害罪。
        │
        ├乙(一)、(二)部分，均係被訴刑法第174條第4項、第1項
        │之放火未遂罪。
        ├乙(三)部分，係被訴刑法第174條第1項之放火罪。
        │
        └丙(一)、(二)部分，均係被訴刑法第173條第3項、第1項之
          放火未遂罪及同法第271條第2項、第1項之殺人未遂
          罪。
      (2)就起訴書犯罪事實三部分，係被訴刑法第320條第2項之
        竊盜未遂罪。
      (3)就起訴書犯罪事實四部分：
        ┌(1)部分，係被訴刑法第320條第1項之竊盜罪。
        │
        └(3)部分，係被訴刑法第354條之毀損罪。
      (4)就起訴書犯罪事實五之(一)、(二)、(三)部分，均係被訴刑法
        第173條第3項、第1項之放火未遂罪及同法第271條第2
        項、第1項之殺人未遂罪。
      (5)就起訴書犯罪事實六部分，係被訴刑法第173條第3項、
        第1項之放火未遂罪、同法第271條第2項、第1項之殺人
        未遂罪及同法第354條之毀損罪。
      (6)就起訴書犯罪事實八部分，係被訴刑法第164條第1項之
        藏匿人犯或使之隱避罪。
      (7)就起訴書犯罪事實九部分，係被訴刑法第29條、第168
        條之教唆偽證罪。
      (8)上開均見起訴書之所犯法條欄所列。
      (9)足見被告庚○○被訴之罪名符合刑事訴訟法第101條之1
        第1款之「刑法第174條放火罪」之要件，且放火次數甚
        多，足認為有反覆實施同一犯罪之虞。
    3.就被告辛○○部分：
      (1)就起訴書犯罪事實五之(一)、(二)、(三)部分，均係被訴刑法
        第173條第3項、第1項之放火未遂罪及同法第271條第2
        項、第1項之殺人未遂罪。
      (2)就起訴書犯罪事實六部分，係被訴刑法第173條第3項、
        第1項之放火未遂罪、同法第271條第2項、第1項之殺人
        未遂罪及同法第354條之毀損罪。
      (3)就起訴書犯罪事實九部分，係被訴刑法第168條之偽證
        罪。
      (4)上開均見起訴書之所犯法條欄所列。
  (二)次查：
    1.被告己○○部分：
      (1)茲經本院於上開羈押期間屆滿前之99年3月18日訊問被
        告己○○且審酌卷內相關證據資料後，被告己○○涉犯
        上開罪名之犯罪嫌疑重大，惟被告己○○僅坦承部分犯
        行，且被告己○○之辯護人聲請交互詰問證人即共同被
        告壬○○、乙○○、甲○○、辛○○、丁○○、戊○○
        、癸○○、證人蘇六居、曾健助、蔡文龍、呂雲卿、李
        昆山、黃忠憲、曾清龍、張新峰等15人，上開證人均尚
        未經本院實施交互詰問，是被告己○○仍存有勾串共犯
        或證人之虞之事實。
      (2)綜上所查，被告己○○上開羈押原因仍存在，仍有羈押
        之必要。是以，被告己○○之羈押應自99年3月31日起
        延長羈押2月，並禁止接見通信；其具保及解除禁見之
        聲請自當一併駁回。
    2.被告庚○○部分：
      (1)茲經本院於上開羈押期間屆滿前之99年3月18日訊問被
        告庚○○且審酌卷內相關證據資料後，被告庚○○涉犯
        上開罪名之犯罪嫌疑重大，惟被告庚○○均矢口否認，
        且被告庚○○之辯護人聲請交互詰問證人即共同被告己○○、壬○○、乙○○、甲○○、辛○○、戊○○、辛○○、丙○○、證人張玉琴、曾清龍、蘇六居等11人，
        上開證人均尚未經本院實施交互詰問，是被告庚○○仍
        存有勾串共犯或證人之虞之事實。
      (2)綜上所查，被告庚○○上開羈押原因仍存在，仍有羈押
        之必要。是以，被告庚○○之羈押應自99年3月31日起
        延長羈押2月，並禁止接見通信；其具保之聲請自當一
        併駁回。
    3.被告辛○○部分：
      (1)茲經本院於上開羈押期間屆滿前之99年3月18日訊問被
        告辛○○且審酌卷內相關證據資料後，被告辛○○涉犯
        上開罪名之犯罪嫌疑重大，惟被告辛○○僅坦承部分犯
        行，且被告辛○○於98年12月31日在本院開羈押庭時供
        稱：「（有無居住戶籍地? 你居住何地?）從98年10月1
        日住高雄，之前去過苗栗、新營，住到被抓到為止，被
        抓的前一個星期之內，我住公園、學校」、「（為何要
        住公園、學校?）當時我沒有地方住」、「（為何沒有
        地方居住?）我準備裝好假牙後，要出來投案，因為怕
        被抓到，所以才會去住公園」等語〔見院卷98年度訴字
        第1892號卷(一)98年10月1日訊問筆錄頁3〕，足見被告辛○○確實具有逃亡之事實。
      (2)綜上所查，被告辛○○上開羈押原因仍存在，仍有羈押
        之必要。是以，被告辛○○之羈押應自99年3月31日起
        延長羈押2月；其具保之聲請自當一併駁回。
中    華    民    國    99    年    3     月    22    日
                    刑事第二庭  審判長法  官  蘇義洲
                                      法  官  童來好
                                      法  官  黃瑪玲
以上正本證明與原本無異。
如不服本裁定，應於收受送達後5日內向本院提出抗告狀。（應
附繕本）
                                      書記官  黃玉秀
中    華    民    國    99    年    3    月    24    日

司法院資訊處製作；財團法人民間司法改革基金會備份。
